臺灣高雄地方法院民事裁定　　　　　　 95年度家聲字第191號
聲　請　人　甲○○
上聲請人聲請撤銷禁治產事件，本院裁定如下：
  主  文
本院於民國93年8 月17日以93年度禁字第171 號民事裁定對於甲
○○（女性，民國○○年○ 月○ 日生，身分證統一編號：Ｚ0000000
00號，戶籍地址：高雄縣林園鄉○○○路365 巷1 弄40號）宣告
之禁治產應予撤銷。
聲請費用新台幣壹仟元由禁治產人負擔。
  理  由
一、本件聲請意旨略以：聲請人前經台灣高雄地方法院以93年禁
    字第171 號裁定宣告為禁治產人。惟聲請人經延醫治療，已
    由智能中度逐漸康復為輕度，能夠簡易處理自己之事務，且
    想融入社會生活之中，從事輕便之工作，爰依民事訴訴法第
    619 條之規定，聲請撤銷上開裁定對聲請人所為之禁治產宣
    告。
二、按「依民法規定得聲請禁治產之人，於禁治產之原因消滅後
    ，得聲請撤銷禁治產」、「對於心神喪失或精神耗弱致不能
    處理自己事務者，法院得因本人、配偶、最近親屬二人或檢
    察官之聲請，宣告禁治產。禁治產之原因消滅時，應撤銷其
    宣告。」，民事訴訟法第619 條、民法第14條分別定有明文
    ，合先敘明。
三、經查，聲請人係禁治產人，其主張上開禁治產原因已消滅之
    事實，業據提出高雄醫學大學附設中和紀念醫院診斷書、殘
    障手冊與戶口名簿各1 份為證，經核無誤，且本院於96年3
    月5 日在上開醫院會同陳正生醫師鑑定聲請人之心神狀況之
    結果，認為聲請人目前智能輕度障礙，比當初車禍後進步且
    目前進步中，回復到可自行處理簡單事務，如外出買東西等
    ，有決定買東西能力，依輕度障礙來看，有精神耗弱，但其
    程度不影響日常生活行為能力。此與該醫院對聲請人所實施
    之精神鑑定報告書，載明聲請人頭部受傷後導致腦部受創，
    造成智能下降，且個性改變。經過復建後，雖然智能與個性
    無法完渠回覆受傷前的狀態，且可能長期維持如此，但目前
    的智能僅為輕度障礙，尚可執行簡單的工作，完成自我照顧
    ，並未達到無法完全處理事務的狀態等語所述之鑑定結果相
    同，此有本院96年3 月5 日之訊問筆錄及該醫院95年12月27
    日高醫附秘字第950004327 號函所附之精神鑑定報告書1 份
    在卷可查，且本院詢問聲請人蘋果日報1 份售價如何，聲請
    人亦能正確表明售價為何，且有簡述日常活動之能力，足認
    聲請人先前因中度智障遭本院為禁治產宣告之原因已消滅，
    從而聲請人依上開規定，聲請撤銷前開禁治產之宣告，為有
    理由，應予准許，爰裁定如主文所示。
四、依民事訴訟法第622條第1 項，裁定如主文。
中　　華　　民　　國　　96　　年　　3　　月　　14　　日
                  家事法庭法　官　  吳文婷
上為正本係照原本作成。
如不服本裁定，應於送達後10日內向本院提出抗告狀。
中　　華　　民　　國　　96　　年　　3　　月　　14　　日
                          書記官    許麗珠
